臺灣雲林地方法院刑事判決　　　　　　　　96年度易字第24號
公　訴　人　臺灣雲林地方法院檢察署檢察官
被　　　告　庚○○
　　　　　　　　　　（現於臺灣雲林看守所附設勒戒觀察處所
　　　　　　戊○○
上列被告等因竊盜等案件，經檢察官提起公訴（95年度偵字第44
30、4767號），被告等均自白犯罪，本院合議庭裁定由受命法官
獨任依簡式審判程序審理，判決如下：
    主  文
庚○○共同竊盜，處有期徒刑貳月；又共同竊盜，處有期徒刑貳
月；又共同竊盜，處有期徒刑貳月；又共同竊盜，處有期徒刑貳
月；又共同竊盜，處有期徒刑貳月。應執行有期徒刑捌月。
戊○○故買贓物，處有期徒刑陸月，如易科罰金，以新臺幣壹仟
元折算壹日。緩刑貳年。
    事  實
一、庚○○及丁○○（另行審結）意圖為自己不法之所有，基於
    竊盜之犯意聯絡，由庚○○騎乘車號不詳之輕型機車，後載
    丁○○，各於附表所示時、地，以附表所示之方法，竊取如
    附表所示丙○○等人所有之香爐等物得手，數量詳如附表所
    示。庚○○及丁○○得手後，以每公斤新臺幣（下同）35元
    價格，前後共分三次，攜往戊○○位在雲林縣四湖鄉廣溝厝
    5 號住處兜售。而戊○○明知庚○○及丁○○所出售如附表
    所示物品，均屬渠等所竊得之贓物，竟仍向庚○○及丁○○
    購買三次，庚○○及丁○○得款共新臺幣（下同）3,000 餘
    元。嗣於同年月20日18時許，下崙福德宮主任委員王金郎及
    吳武德至戊○○住處，發現如附表編號4 香爐二個，乃以每
    公斤50元，共1,000 元代價，向戊○○買回，旋報警處理，
    並在戊○○上揭住處，扣得如附表編號3 香爐一個，並循線
    查獲庚○○及丁○○，始悉上情。
二、案經丙○○、己○○、甲○○、乙○○及辛○○訴請雲林縣
    警察局北港分局報告臺灣雲林地方法院檢察署檢察官偵查起
    訴。
    理  由
一、訊據被告庚○○及戊○○於本院坦承上揭事實不諱，核與證
    人丙○○、己○○、甲○○、乙○○及辛○○於警詢指訴情
    節相符，並有贓物認領保管單三紙及照片二十二張在卷可稽
    ，足認被告庚○○及戊○○自白與事實相符，堪以採信。綜
    上，本件事證明確，被告庚○○及戊○○犯行，均堪認定。
二、核被告庚○○所為，係犯刑法第320 條第1 項竊盜罪。被告
    戊○○所為，係犯刑法第349 條第2 項故買贓物罪。被告庚○○與丁○○，對於附表所示五次犯行，彼此間有犯意聯絡
    及行為分擔，應依刑法第28條規定，論以共同正犯。又被告
    庚○○所犯如附表五次犯行，犯意各別，行為互殊，應分論
    併罰。次按刑事法若干犯罪行為態樣，本質上原具有反覆、
    延續實行之特徵，立法時既予特別歸類，定為犯罪構成要件
    之行為要素，則行為人基於概括犯意，在密切接近之一定時
    、地持續實行之複次行為，倘依社會通念，於客觀上認為符
    合一個反覆、延續性之行為觀念者，於刑法評價上，即應僅
    成立一罪。學理上所稱「集合犯」之職業性、營業性或收集
    性等具有重複特質之犯罪均屬之，例如經營、從事業務、收
    集、販賣、製造、散布等行為概念者是。最高法院96年度台
    上字第172 號判決可資參照。被告戊○○三次向被告庚○○
    及丁○○故買贓物犯行，應係具有營業性質之故買贓物犯行
    ，應僅成立集合犯。公訴意旨認被告戊○○所為三次故買贓
    物犯行，應予分論併罰，尚有未洽，併此說明。爰審酌被告
    庚○○及戊○○均不思尊重他人財產權，僅為貪圖小利，而
    為財產性犯罪，及被告戊○○犯後與附表四所示被害人乙○○達成和解，有和解書一紙在卷，暨犯後均坦承犯行等一切
    情狀，量處如主文所示之刑，併就被告庚○○部分，定其應
    執行之刑；就被告戊○○部分，宣示如易科罰金之折算標準
    。又被告戊○○年已70歲，且未曾受有期徒刑以上刑之宣告
    ，有台灣高等法院被告前案紀錄表在卷可參。經此教訓，應
    知惕勵，信無再犯之虞，因認其所受宣告之刑，以暫不執行
    為適當，爰依刑法第74條第1 項第1 款規定，併予宣告被告
    戊○○緩刑2 年，以啟自新。
據上論斷，應依刑事訴訟法第273 條之1 第1 項、第284 條之1
、第299 條第1 項前段，刑法第320 條第1 項、第349 條第2 項
、第28條、第41條第1 項前段、第2 項、第51條第5 款、第74條
第1 項第1 款，刑法施行法第1 條之1 ，判決如主文。
本案經檢察官壬○○到庭執行職務
中　　華　　民　　國　　96　　年　　3 　　月　　2 　　日
                  刑事第二庭    法  官  柯志民
以上正本證明與原本無異。
如不服本判決，應於判決收受後10日內，向本院提出上訴狀（須
附繕本）。
                                書記官　魏輝碩
中　　華　　民　　國　　96　　年　　3 　　月　　2 　　日
附表：
┌──┬───────┬────────┬───┬───────┬─────────┐
│編號│犯罪時間　　  │犯罪地點　　　　│被害人│犯罪經過      │竊得財物　　　　　│
├──┼───────┼────────┼───┼───────┼─────────┤
│1　 │95年8 月16日11│雲林縣口湖鄉青蚶│丙○○│推由丁○○進入│銅製香爐3個、花瓶3│
│　　│時許          │村青蚶93-12號之 │      │廟內徒手行竊，│個、神明臺1 座（共│
│　　│              │王姓宗親廟      │      │庚○○在外把風│價值30,000元）    │
├──┼───────┼────────┼───┼───────┼─────────┤
│2　 │95年8 月16日16│雲林縣四湖鄉湖東│己○○│同上          │銅製香爐1個（價值 │
│　　│時許          │村文昌路27號之太│      │              │約10,000元）      │
│　　│              │子宮            │      │              │                  │
├──┼───────┼────────┼───┼───────┼─────────┤
│3   │95年8 月18日18│雲林縣臺西鄉五港│甲○○│同上          │銅製香爐1個（價值 │
│    │時許          │村五港段578-37號│      │              │約10,000元）      │
│    │              │之十八王公廟    │      │              │                  │
├──┼───────┼────────┼───┼───────┼─────────┤
│4　 │95年8 月19日12│雲林縣四湖鄉下崙│乙○○│同上          │銅製香爐2個（合計 │
│　　│時許          │村中興路2段101-1│      │              │價值約20,000元）  │
│　　│              │號之下崙福德宮  │      │              │                  │
├──┼───────┼────────┼───┼───────┼─────────┤
│5　 │95年8 月20日20│雲林縣四湖鄉埔南│辛○○│同上          │銅製香爐1個及香燭 │
│　　│時許          │村外埔之聖公媽廟│      │              │燈2個（合計價值約1│
│    │              │                │      │              │5,000元）         │
└──┴───────┴────────┴───┴───────┴─────────┘
論罪之法條全文：
刑法第320條
意圖為自己或第三人不法之所有，而竊取他人之動產者，為竊盜
罪，處五年以下有期徒刑、拘役或五百元以下罰金。
意圖為自己或第三人不法之利益，而竊佔他人之不動產者，依前
項之規定處斷。
前二項之未遂犯罰之。
刑法第349條
收受贓物者，處三年以下有期徒刑、拘役或五百元以下罰金。
搬運、寄藏、故買贓物或為牙保者，處五年以下有期徒刑、拘役
或科或併科一千元以下罰金。
因贓物變得之財物，以贓物論。
